【裁判字號】    90,交易,757
【裁判日期】    901205
【裁判案由】    過失致死
【裁判全文】
臺灣臺中地方法院刑事判決                          九十年度交易字第七五七號
    公  訴  人  臺灣台中地方法院檢察署檢察官
    被      告  丙○○
右列被告因過失致死案件，經檢察官提起公訴（九十年度偵字第一八五七五號），本
院判決如左：
    主  文
丙○○因過失致人於死，處有期徒刑柒月。緩刑參年。
    事  實
一、丙○○於民國（下同）九十年九月二十七日下午十一時四十分許，駕駛車牌號碼
    ＯＮ─０九九一號自用小客車，沿台中縣大肚鄉○○路○段，由北往南方向行駛
    欲至彰化市，途經該沙田路一段與營埔巷之設有閃光號誌之交岔路口時，本應注
    意閃光黃燈表示「警告」，車輛應減速接近，注意安全，小心通過；行車速度應
    依速限不得超速行駛（當地速限時速五十公里）；又駕駛人應注意車前狀況，隨
    時採取必要之安全措施，以避免危險之發生，且依當時天氣雨，夜間有照明，路
    面濕潤，無缺陷及無障礙物，視距良好，又無不能注意之情事，竟疏於注意及此
    ，貿然以時速約六十公里之速度行駛，適於同一時地，由邱松波騎腳踏車在該沙
    田路一段營埔巷之交岔路口接近中央分隔安全島之同向內側車道行駛，丙○○於
    二、三十公尺前即已發現，未採取有效之安全措施，嗣邱松波之腳踏車向右轉時
    ，丙○○見狀因煞避不及，而撞擊邱松波所騎腳踏車前輪，邱松波騰起後頭部復
    遭丙○○所駕小客車左前方擋風玻璃碰撞，彈落倒地，造成邱松波受有前額開放
    性骨折、右上肢開放性骨折、雙小腿開放性骨折、右大腿外側巨大撕裂傷、疑似
    顱內出血等傷害。嗣經送醫急救後，仍因外傷性休克，延至翌日即同年九月二十
    八日零時二十一分許不治死亡；而丙○○則因超速行駛，所駕自小客車滑行約七
    十九點六公尺後，始停放在道路旁邊。另邱松波所騎腳踏車經強烈撞擊後彈起飛
    至對向車道路旁。丙○○則於肇事後，在未經有偵查權之機關或公務員發覺為犯
    嫌前，向處理本件車禍之警員甲○○自首即陳明其為肇事者及肇事經過，並願接
    受裁判。
二、案經台中縣警察局烏日分局報請臺灣臺中地方法院檢察署檢察官相驗後自動檢舉
    偵查起訴。
    理  由
一、訊據被告丙○○固坦承於右揭時地駕車肇事之事實，惟矢口否認有何過失犯行，
並辯稱：伊駕車駛過交岔路口後，他（指邱松波）突然向右轉，伊閃避不及才撞
    到他云云。惟查：被害人邱松波居住在大肚鄉營埔村營埔巷一二六之一號，於事
    發當日（九十年九月二十七日）下午十九時許，獨自騎腳踏車至大肚鄉追分市場
    旁小水溝內釣鱔魚，車禍發生時，應係騎腳踏車由追分市場往營埔巷穿越上開交
    岔路口，欲返回住處等情，業據被害人之配偶乙○指述歷歷，核與被告供稱：邱
    松波騎腳踏車在該沙田路一段營埔巷之交岔路口接近中央分隔安全島之同向內側
    車道行駛，嗣邱松波之腳踏車向右轉行駛一節，尚相符合，並有台中縣警察局交
    通事故調查報告表、現場照片六張及車損照片六張附卷可稽。參以被害人四肢受
    傷情形，大致集中在右側部位；另腳踏車前輪向左側大幅度彎曲等情，並經檢察
    官勘驗明確，此有履勘現場筆錄、屍體及車損照片在卷可據，足見被害人及腳踏
    車係由右側方向來車撞擊。依本件車禍現場圖記載之車輛相關位置，以及被告、
    被害人所駕車輛毀損的物理狀態觀之，應係被告駕駛小客車高速撞擊由被害人所
    騎駕腳踏車前輪部位，被害人騰起後頭部復遭小客車左前方擋風玻璃碰撞，彈落
    倒地，堪以認定。而被告所駕駛小客車於撞擊後仍未停止，持續行駛約七十九點
    六公尺後，始停放在道路旁邊；另被害人所騎腳踏車經強烈撞擊後彈起飛至對向
    車道路旁。因此，被告於衝撞前之車速應已超過法定時速無訛。(四)被告供稱其看
    見被害人時，車輛尚未駛過交岔路口，而被害人係騎腳踏車行駛於前方快車道內
    側接近中央分隔島處，自屬於應注意且能注意之車前狀況。又被害人邱松波確因
    本件車禍受有前額開放性骨折、右上肢開放性骨折、雙小腿開放性骨折、右大腿
    外側巨大撕裂傷、疑似顱內出血等傷害，經送醫急救後，仍因外傷性休克不治死
    亡等情，業據臺灣臺中地方法院檢察署檢察官督同法醫師相驗屬實，製有勘驗筆
    錄、相驗屍體證明書、驗斷書附於九十年度相字第一四００號相驗案卷足資佐證
    。按閃光黃燈表示「警告」，車輛應減速接近，注意安全，小心通過，道路交通
    標誌標線號誌設置規則第二百十一條第一項第二款定有明文；另汽車應依速限行
    駛；駕駛人應注意車前狀況，隨時採取必要之安全措施，交通安全規則第九十三
    條第一項、第九十四第三項亦著有明文。查被告駕車自應注意上開規定，且依卷
    附台中縣警察局所製作之上開道路交通事故調查報告表所載，肇事路段係設有閃
    光號誌之交岔路口，速限為時速五十公里，雖有下雨，但夜間有照明，路面濕潤
    ，無缺陷及無障礙物，視距良好，並無不能注意之情事，被告竟疏未注意及此，
    猶貿然以時速六十公里速度超速行駛，且未採取減速閃避等安全措施，自有過失
    ，且其過失犯行與被害人邱松波死亡間有相當因果關係。足徵被告所辯，顯屬事
    後卸責之詞，不足採信。本件事證明確，被告犯行，洵堪認定。
二、核被告所為，係犯刑法第二百七十六條第一項之過失致人於死罪。又被告於肇事
    後，在未經有偵查權之機關或公務員發覺為犯嫌前，即向到場之警員甲○○坦承
    其為肇事者及肇事經過，並願接受裁判，業據被告陳明在卷，核與證人甲○○到
    庭證述相符，核與自首要件相符，依法減輕其刑。爰審酌被告於肇事後已與被害
    人家屬以新台幣二百七十萬元成立調解賠償損害，有調解書影本一紙在卷可查，
    及其過失程度、其行為造成被害人死亡之結果、被害人家屬所受傷痛程度與被告
    犯後態度等一切情狀，量處如主文所示之刑。查被告尚無前科，未曾受有期徒刑
    以上刑之宣告，有臺灣臺中地方法院檢察署刑案資料查註紀錄表附卷可參，其因
    過失致犯本案，並與被害人家屬成立調解賠償損害，經此科刑教訓，當知警惕，
    應無再犯之虞，本院認其所受刑之宣告，以暫不執行為適當，爰依法併予宣告緩
    刑三年，以促注意改善。
三、據上論斷，應依刑事訴訟法第二百九十九條第一項前段，刑法第二百七十六條第
    一項、第六十二條前段、第七十四條第一款，罰金罰鍰提高標準條例第一條前段
    ，判決如主文。
中      華      民      國      九十      年      十二      月    五    日
                                    臺灣台中地方法院交通法庭
                                        法  官    張  國  榮
右正本證明與原本無異。
如不服本判決，應於判決送達後十日內向本院提出上訴狀( 應附繕本 )，上訴於臺灣
高等法院臺中分院。
                                        書記官
中      華      民      國      九十      年      十二      月    十    日
附錄論罪科刑法條
刑法第二百七十六條第一項：
因過失致人於死者，處二年以下有期徒刑、拘役或二千元以下罰金。


司法院資訊處製作；財團法人民間司法改革基金會備份。
